【裁判字號】    98,交聲,2788
【裁判日期】    980903
【裁判案由】    聲明異議
【裁判全文】
臺灣臺中地方法院刑事裁定            98年度交聲字第2788號
原處分機關  交通部公路總局臺中區監理所
異  議  人
即受處分人  甲○ ○
上列受處分人因違反道路交通管理處罰條例案件，對於交通部公
路總局臺中區監理所於民國九十八年八月十日所為之處分（中監
違字第裁六０－ＧＰ0000000號裁決書），聲明異議，本
院裁定如下：
    主    文
異議駁回。
    理    由
一、原處分機關略以：異議人即受處分人（下稱受處分人）甲○
     ○於民國九十八年七月十一日十時二十一分許駕駛車牌號
    碼ＮＺ－二一三二，在臺中港路三段266號對面因「在設有
    禁止停車標線之處所停車」違規，經臺中市警察局交通對直
    屬第二分隊依違反道路交通管理處罰條例第五十六條第一項
    第四款逕行舉發，受處分人於期限內提出申訴，經舉發單位
    查覆仍有不服，本所遂於九十八年八月十日以中監違字第裁
    六０－ＧＰ0000000號裁決書裁處額罰鍰新台幣（下
    同）九百元，逾期則依裁決出主文裁處等語。
二、本件受處分人甲○ ○聲明異議意旨略以：伊於民國98年7月
    11日10時21分將車輛停放於臺中港路三段266號對面畫黃線
    之路段，經舉發機關以在設有禁止停車標線之處所停車舉發
    開罰，並強制拖吊，然該路段設於路側之黃實線規劃不當，
    且伊之車子停放於上揭處所亦未妨礙交通，原處分機關竟裁
    罰新台幣九百元，再加以拖吊，爰聲明異議請求免罰云云。
三、按汽車駕駛人在禁止臨時停車處所停車，處新台幣六百元以
    上一千元以下罰鍰，道路交通管理處罰條例第五十六條第一
    項第四款定有明文。
四、經查：
  (一)受處分人甲○ ○於民國九十八年七月十一日十時二十一分
    許駕駛車牌號碼ＮＺ－二一三二，在臺中市○○路○段266
    號對面，因「在設有禁止停車標線之處所停車」違規，經臺
    中市警察局交通隊直屬第二分隊依違反道路交通管理處罰條
    例第五十六條第一項第四款拖吊逕行舉發等情，業經受處分
    人坦承不諱，並有臺中市警察局舉發違反道路交通管理事件
    通知單、彩色採證照片二紙、裁決書各一份附卷可稽，受處
    分人上揭違規停車之事實，堪以認定。
  (二)臺中市○○○路○段266號對面為一斜坡道，為避免車輛停
    於此處影響斜坡道功能，參酌當地交通狀況、維持交通秩序
    、保障道路使用人往來便利與安全之目的，道路交通主管機
    於上揭地點路側劃設黃實線用以禁止停車，係本於職權所為
    之合目的裁量，於上揭標線尚未廢止或變更前，一般用路人
    均應依法遵循。況且該路段劃設禁止停車標線之行政措施，
    是否因時空環境之變遷，而有加以廢止或變更情事，人民應
    循正當管道向道路交通主管機關反應、陳情，尚不得徒憑個
    人主觀意見即遽認該項行政措施是否合理、有延續必要或遵
    循，否則道路交通秩序將無以維繫。從而受處分人上揭所辯
    ，顯係卸責之詞，要無可採。受處分人固另抗辯系爭自小客
    車當日縱有違規停車之情事，亦不得拖吊云云，然此部分之
    處分應係臺中市政府所為之處分，此觀卷附之臺中市政府違
    規車輛移置保管費繳納收據甚明，而非屬原裁決書所裁決之
    範圍，受處分人縱有不服，應另循行政爭訟程序為之，尚難
    於本件中據以聲明異議之理由，況按臺中市警察局執行違規
    停車車輛拖吊及保管作業規定第五項第三款亦規定：「……
    關於執行拖吊作業時，如車輛已吊離原停車位置，則不得依
    被拖吊車輛駕駛人之請求而於中途放車。」，此有臺中市警
    察局執行違規停車車輛拖吊及保管作業規定一份附卷可稽，
    本件系爭自小客車違規停車之事實，已如前述，且依卷附之
    照片顯示，值勤員警執行拖吊業務並已將系爭自小客車上架
    之時（人員已在違規拖吊處地上以粉筆書寫車號），並未見
    受處分人到場，則當日執勤警員當日依上揭規定將系爭自小
    客車執行拖吊處分將車輛移置拖吊場，並逕行舉發，應無違
    誤之處，併予指明。
  (三)準此，受處分人確有在設有禁止停車標線之處所停車之違規
    情事，原處分機關援引道路交通管理處罰條例第五十六條第
    一項第四款、違反道路交通管理事件統一裁罰基準表，對受
    處分人裁處罰鍰新臺幣九百元，於法有據，並無不當。是以
    ，本件異議為無理由，應予駁回。
五、據上論斷，依道路交通管理處罰條例第八十七條第二項，道
    路交通案件處理辦法第十九條，裁定如主文。
中    華    民    國    98    年    9     月    3     日
                  交通法庭    法  官  許金樹
上正本證明與原本無異。
如不服本裁定應於送達後五日內向本院提出抗告狀。
                              書記官  王崑煜
中    華    民    國    98    年    9     月    3     日


司法院資訊處製作；財團法人民間司法改革基金會備份。
